【裁判字號】    89,婚,731
【裁判日期】    891107
【裁判案由】    離婚
【裁判全文】
臺灣臺中地方法院民事判決  八十九年度婚字第七三一號
    原      告  甲○○
    被      告  乙○○
右當事人間請求離婚事件，本院判決如左：
    主    文
准原告與被告離婚。
訴訟費用由被告負擔。
    事    實
甲、原告方面：
一、聲明：如主文所示。
二、陳述：
    (一)兩造於民國八十七年一月二十二日結婚，為夫妻，但婚後兩造相處並不愉快，被告只
      要生活上稍有不如意，即經常藉細故尋找事端，毆打原告之胸部、頭部，諸如掃地未
      掃乾淨、餵小孩的牛奶太早泡好等事由，均為被告向原告動手毆打之理由，甚或被告
      家中生意不佳，物品失竊，被告母親身體不舒服等，亦均怪罪原告，而對原告恣意辱
      ，或者將原告趕出家門，不讓原告返家，原告不得已而回娘家居住。嗣於八十八年
      十二月二十六日，被告立協議書向原告保証「夫妻應相互尊重、絕不再冷言熱諷，甚
      至動粗。不再騷擾女方（原告）娘家，要尊重女方父母，發誓不再以三字經辱岳父
      、岳母。」原告聽信其辭，遂和被告返家居住共同生活。不料八十九年三月十二日，
      被告之母因誤會原告未於被告二哥返家時未開口招呼，即以不詳鈍器毆打原告頭部，
      被告更自原告身後抓住原告，令其母咬原告胸部，致原告受有右前額挫傷、皮下瘀血
      、右胸亂房挫擦傷皮下瘀血、右胸亂房挫傷等傷害。
    (二)按夫妻相處本應互敬互愛，至少亦應將他方以「人」尊敬對待，乃被告對原告恣意打
      ，不知互敬互愛，被告對原告所為，已令原告心生恐懼，不敢再和被告同居，而其
      母所為，亦使原告無法與其等共同生活。按夫妻之一方受他方不堪同居之虐待或受他
      方之直系血親尊親屬之虐待，致不堪共同生活者，他方得請求判決離婚，民法第一千
      零五十二條第一項第三、四款定有明文，爰訴請判決離婚。
三、證據：提出戶籍謄本一件、協議書一件、診斷書一件、民事通常保護令一件、刑事判決
    一件為証、並請求求訊問証人王純壁、王陳阿雪。
乙、被告方面：
一、聲明：原告之訴駁回。
二、陳述：原告性情不穩定，經常說被告閒話，藉故吵鬧，但被告並未曾毆打原告，若原告
    堅持離婚，被告亦表同意。
    理    由
一、原告主張兩造為夫妻之事實，有其提出之戶籍謄本在卷可証，並為被告所不爭執，此部
    分堪認為真正。茲原告主張長期受被告毆打、辱或趕出家門不讓原告返家，或於日常
    生活中藉細故尋釁，其受此虐待己達不堪繼續和被告同居生活之程度，而依民法第一千
    零五十二條第一項第三款規定，訴請和被告離婚；被告則以其並未毆打、虐待原告，乃
    原告性情不定，經常藉故惹起事端爭執云云而為抗辯。查原告主張其長期遭被告虐待之
    事實，有其提出之診斷証明書、刑事判決書、協議書等件可証，而証人即原告之父母王
    純壁、王陳阿雪亦証稱原告確曾遭被告毆打過數次，此事鄰居左右皆知悉，另依被告所
    定之協議書內容以觀，被告應有對原告動粗之行為，是被告抗辯稱未曾毆打、虐待原告
    ，應非可採，其有毆打、虐待原告之事實，堪認為真實。按夫妻之一方受他方不堪同居
    之虐待者，他方得請求裁判離婚，民法第一千零五十二條第一項第三款定有明文。本件
    原告既長期受被告虐待，而此虐待已對原告造成極大之傷害，使原告無法立於夫妻平等
    共同生活之地位，原告常無法繼續忍受並與被告同居，是其訴請離婚，乃有所據，應予
    准許。既准兩造離婚，原告復主張依民法第一千零五十二條第一項第四款規定，訴請准
    和被告離婚，為請求權之競合，此部分即無庸再予論列，併予明。
二、結論：本件原告之訴為有理由，依民事訴訟法第七十八條，判決如主文。
中        華        民        國   八十九   年     十一      月      七       日
                                    臺灣臺中地方法院家事法庭
~B法      官  李添興
右為正本係照原本作成。
如對本判決上訴應於判決送達後廿日內向本院提出上訴狀。
中        華        民        國   八十九   年     十一      月      九       日
~B法院書記官  蔡伸蔚


司法院資訊處製作；財團法人民間司法改革基金會備份。
